【裁判字號】    99,裁,1075
【裁判日期】    990513
【裁判案由】    營業稅
【裁判全文】
最  高  行  政  法  院  裁  定
                                      99年度裁字第1075號
上  訴  人  桂宏企業股份有限公司
代  表  人  甲○○
被 上訴 人  財政部臺灣省南區國稅局
代  表  人  乙○○
上列當事人間營業稅事件，上訴人對於中華民國99年1月5日高雄
高等行政法院98年度訴字第598號判決，提起上訴，本院裁定如
下：
    主  文
上訴駁回。
上訴審訴訟費用由上訴人負擔。
    理  由
一、按對於高等行政法院判決之上訴，非以其違背法令為理由，
    不得為之，行政訴訟法第242條定有明文。依同法第243條第
    1項規定，判決不適用法規或適用不當者，為違背法令；而
    判決有同條第2項所列各款情形之一者，為當然違背法令。
    是當事人對於高等行政法院判決上訴，如依行政訴訟法第24
    3條第1項規定，以高等行政法院判決有不適用法規或適用不
    當為理由時，其上訴狀或理由書應有具體之指摘，並揭示該
    法規之條項或其內容；若係成文法以外之法則，應揭示該法
    則之旨趣；倘為司法院解釋或本院之判例，則應揭示該判解
    之字號或其內容。如以行政訴訟法第243條第2項所列各款情
    形為理由時，其上訴狀或理由書，應揭示合於該條項各款之
    事實。上訴狀或理由書如未依此項方法表明，或其所表明者
    與上開法條規定不合時，即難認為已對高等行政法院判決之
    違背法令有具體之指摘，其上訴自難認為合法。
二、緣上訴人於民國91年1月1日至11月30日間進貨，涉嫌未依規
    定取得合法憑證，而取具非實際交易對象有限責任臺灣省第
    二資源回收物運銷合作社（下稱二資社）所開立之統一發票
    計559張，銷售額計新臺幣（下同）368,936,235元（未含稅
    ），充作進項憑證，申報扣抵銷項稅額，經臺灣高等法院檢
    察署查獲，通報被上訴人審理違章成立，核定追繳所扣抵營
    業稅款18,446,812元。上訴人不服，循序提起行政訴訟，經
    原審法院判決駁回後，乃對原判決上訴，主張：上訴人向訴
    外人涂憲明經營之斗南廢鐵廠購買廢鐵，涂憲明確實為二資
    社運銷班長，至於斗南廢鐵廠是否由涂憲忠所出資，則非上
    訴人所能知悉，且涂氏兄弟合作經營廢鐵廠，一人出資一人
    負責營運亦為社會常情，原審逕認上訴人實際交易對象為涂
    憲忠而不能使用二資社發票，有不備理由之違背法令。原審
    引臺灣高等法院臺南分院93年度金上重更（一）字第27號判
    決而認上訴人故意以不正當方式逃漏稅捐，惟該刑事判決認
    定之犯罪期間為87年12月至89年底，原審誤認犯罪期間為90
    年起，實有判決理由矛盾之違背法令等語，為其論據。核其
    上訴理由，係就原審取捨證據、認定事實之職權行使，指摘
    其為不當，並就原審已論斷者，泛言未論斷，或就原審所為
    論斷，泛言其論斷矛盾，而非具體表明合於不適用法規、適
    用法規不當、或行政訴訟法第243條第2項所列各款之情形，
    難認對該判決之如何違背法令已有具體之指摘。依首開規定
    及說明，應認其上訴為不合法。原判決援引臺灣高等法院臺
    南分院93年度金上重更（一）字第27號判決、原審法院95年
    度訴字第1017號判決及本院98年度裁字第1034號裁定，乃在
    說明本件上訴人逃漏91年1月1日至11月30日間進貨之營業稅
    ，為延續上開模式取得二資社開立之不實統一發票申報扣抵
    銷項稅額，上訴人以原審誤認上開刑事判決犯罪期間為90年
    起，尚有誤會，附此敘明。
三、據上論結，本件上訴為不合法。依行政訴訟法第249條第1項
    前段、第104條、民事訴訟法第95條、第78條，裁定如主文
    。
中    華    民    國    99    年    5     月    13    日
                    最高行政法院第一庭
                        審判長法官  楊  惠  欽
                              法官  曹  瑞  卿
                              法官  陳  鴻  斌
                              法官  王  碧  芳
                              法官  胡  方  新
以  上  正  本  證  明  與  原  本  無  異
中    華    民    國    99    年    5     月    14    日
                              書記官  郭  育  玎


司法院資訊處製作；財團法人民間司法改革基金會備份。
